Minutes et répertoires du notaire Louis AUVRAY, 9 décembre 1687 - 25 avril 1712 (étude IX)
Archives nationales
- Minutes de Louis AUVRAY, 9 décembre 1687 - 25 avril 1712; MC/ET/IX/495 - MC/ET/IX/583
  - Minutes. 1707, janvier - 1707, mars, janvier 1707 - mars 1707; MC/ET/IX/568
    - Marché passé entre Claire de Lagranche, fille majeure, seule héritière de Charles de Vergeur de Lagranche, chevalier, seigneur de Courlandon et de la Malmaison, maréchal des camps et armées du roi, son frère, demeurant à Rethel-Mazarin, logée à Paris, cul-de-sac de la Tixeranderie, Pierre Lemo
      Documents du Minutier central concernant l'histoire de l'art (1700-1750), par Mireille Rambaud, tome II [études I à X, soit 2357 actes], Paris, Archives nationales, 1971, p. 751 (instrument de recherche imprimé dématérialisé, certaines notices sont plus détaillées dans la version intégrale accessible en ligne par la rubrique 'Autres instruments de recherche', voir contexte dans le Plan d’orientation général - Notaires de Paris, guides thématiques du Minutier).
    - Contrat de mariage entre Michel Anne de Saint-Georges, notaire au Châtelet, et Elisabeth Marguerite Caron, fille de Jean Antoine Caron, notaire au Châtelet., 27 février 1707; MC/ET/IX/568
      contrat de mariage; Caron, Elisabeth Marguerite; Caron, Jean Antoine; Saint-Georges, Michel Anne de; notaire
    - Constitution concernant Christophe Hersant, coffretier malletier de la Chambre du roi, rue Planche-Mibray., 15 mars 1707; MC/ET/IX/568
      Hersant, Christophe
    - Constitution concernant Jean René Lenormand, potier d'étain, rue Tirechappe., 24 mars 1707; MC/ET/IX/568
      constitution de rente; Lenormand, Jean René
    - Constitution par le prévôt des marchands et les échevins de Paris, de 100 livres de rente perpétuelle sur les aides et gabelles, au profit de Nicolas Varin, architecte, entrepreneur des bâtiments du roi, moyennant 1.800 livres. - La quittance du garde du trésor royal, en date du 11 février 1707, est jointe., 24 mars 1707 - 22 novembre 1710; MC/ET/IX/568
      En marge: 1710, 22 novembre. Mention de la réduction de la rente à 90 livres.
      Documents du Minutier central concernant l'histoire de l'art (1700-1750), par Mireille Rambaud, tome II [études I à X, soit 2357 actes], Paris, Archives nationales, 1971, p. 187 (instrument de recherche imprimé dématérialisé, certaines notices sont plus détaillées dans la version intégrale accessible en ligne par la rubrique 'Autres instruments de recherche', voir contexte dans le Plan d’orientation général - Notaires de Paris, guides thématiques du Minutier).
  - Minutes. 1707, avril - 1707, juillet, avril 1707 - juillet 1707; MC/ET/IX/569
    - Vente par Jean Gondet et Marie Langlois, sa femme, demeurant sur le pont Notre-Dame, à Pierre Gobert, peintre de l'académie royale, demeurant place du Palais-Royal, d'un petit corps de logis avec la grange et une écurie, sis à Arcueil, ruelle de Cachan, faisant partie d'une maison, jardin et dépendances qui appartiennent aux vendeurs tant de leur chef qu'en vertu du délaissement qui leur a été fait par Emmanuel Langlois, libraire, Genest Langlois, prêtre, Gabrielle Langlois, veuve de Jacques Duchange, marchand tapissier, enfants et héritiers, comme ladite dame Gondet, de défunts Jacques Langlois, imprimeur du roi, et Anne Guereau, et par Jacques Langlois, imprimeur ordinaire du roi, petit-fils desdits époux Langlois, le 15 décembre 1700 (voir à cette date); la vente est faite moyennant 400 livres., 27 avril 1707 - 28 novembre 1707; MC/ET/IX/569
      À la suite: 1707, 28 novembre. Vente par Jean Gondet et sa femme à Pierre Gobert, d'un morceau de terre situé 'derrière ce qui a été acquis par ledit Gobert desdits sieurs Gondet et sa femme', moyennant 100 livres.
      Documents du Minutier central concernant l'histoire de l'art (1700-1750), par Mireille Rambaud, tome II [études I à X, soit 2357 actes], Paris, Archives nationales, 1971, p. 451 (instrument de recherche imprimé dématérialisé, certaines notices sont plus détaillées dans la version intégrale accessible en ligne par la rubrique 'Autres instruments de recherche', voir contexte dans le Plan d’orientation général - Notaires de Paris, guides thématiques du Minutier).
    - Duré (Claude), maître peintre et sculpteur, rue Saint-Martin § Constitution; 2 actes à la même date, 5 mai 1707; MC/ET/IX/569
    - Mallet (François), maître menuisier, place de la Villeneuve § Comparution, 7 mai 1707; MC/ET/IX/569
      comparution; Mallet, François
    - Cressé (Gabriel Jacques) maître sculpteur rue Maubué § bail par .., 8 mai 1707; MC/ET/IX/569
      bail; Cressé, Gabriel Jacques
    - Bail pour trois ans par Pierre Pelé, marchand cartier-papetier, demeurant rue de la Verrerie, à Louis Benoist, architecte, demeurant rue Montorgueil, d'un jardin et d'une boutique avec salle et cuisine, dépendant d'une maison sise rue Neuve-des-Filles-Dieu (le jardin est planté de huit abricotiers dont deux sont en espalier, et de quarante-six arbres: pommiers, poiriers, pruniers, cerisiers, un figuier et un grenadier), moyennant 120 livres de loyer annuel., 14 mai 1707; MC/ET/IX/569
      Documents du Minutier central concernant l'histoire de l'art (1700-1750), par Mireille Rambaud, tome II [études I à X, soit 2357 actes], Paris, Archives nationales, 1971, p. 13 (instrument de recherche imprimé dématérialisé, certaines notices sont plus détaillées dans la version intégrale accessible en ligne par la rubrique 'Autres instruments de recherche', voir contexte dans le Plan d’orientation général - Notaires de Paris, guides thématiques du Minutier).
    - Pelé (Pierre) marchand Cartier rue de la Verrerie § bail, 14 mai 1707; MC/ET/IX/569
      bail; Pelé, Pierre
    - Pezé (Charles) marchand joaillier quai de Gesvres § bail, 5 juin 1707; MC/ET/IX/569
      bail; Pezé, Charles
    - Manjot (Pierre Nicolas) serrurier rue Frépillon § transport de rente, 19 juin 1707; MC/ET/IX/569
      transport de droits; Manjot, Pierre Nicolas
    - Lucien (Jacques François), maître menuisier, enclos de Saint-Jean de Latran § Bail, 11 juillet 1707; MC/ET/IX/569
      bail; Lucien, Jacques François
    - Bail à Raoul Auger FEUILLET. Maître à danser. Rue de Bucy., 13 juillet 1707; MC/ET/IX/569
      bail; Buci (rue de); Feuillet, Raoul-Auger; enseignant; danseur
    - Besson (Charles) maître peintre quai des Ormes § Procuration, 28 juillet 1707; MC/ET/IX/569
      procuration; Besson, Charles
    - Berrier (Charles) maître menuisier rue des Filles-Dieu § Certificat, 30 août 1707; MC/ET/IX/569
      Berrier, Charles
  - Minutes. 1707, août - 1707, décembre, août 1707 - décembre 1707; MC/ET/IX/570
    - Leroy (Simon), maître peintre, rue Saint-Martin § Constitution; 2 actes à la même date, 8 août 1707; MC/ET/IX/570
    - Leroy (Simon), maître peintre, rue Saint-Martin § Constitution, 26 août 1707; MC/ET/IX/570
    - Titre nouvel donné par Hélène Denis, femme de Claude Simpol, héritière pour moitié de Marie Bellesme, veuve de Louis Denis, sa mère, à Jean Lecointe, commis au greffe des requêtes de l'hôtel, d'une rente de 250 livres, au principal de 5.000 livres, constituée par les époux Denis, au profit dudit Lecointe, le 15 novembre 1688, devant Morion et Caron., 1er septembre 1707; MC/ET/IX/570
      Documents du Minutier central concernant l'histoire de l'art (1700-1750), par Mireille Rambaud, tome II [études I à X, soit 2357 actes], Paris, Archives nationales, 1971, p. 386 (instrument de recherche imprimé dématérialisé, certaines notices sont plus détaillées dans la version intégrale accessible en ligne par la rubrique 'Autres instruments de recherche', voir contexte dans le Plan d’orientation général - Notaires de Paris, guides thématiques du Minutier).
    - Froment (François Léonard), maître peintre, à Paris § Liquidation, 7 septembre 1707; MC/ET/IX/570
      liquidation; Froment, François Léonard
    - Pachou dit Lespine (Etienne), maître peintre, à Paris § Liquidation, 7 septembre 1707; MC/ET/IX/570
      Pachou dit Lespine, Etienne
    - Guibourget (Jean François) ébéniste Cloîstre Saint-Jean de Latran § Constitution, 9 septembre 1707; MC/ET/IX/570
      constitution de rente; Guibourget, Jean François
    - Vente par René Moreau, peintre ordinaire du duc d'Orléans, et Marie Nivelon, sa femme, demeurant au vieux Louvre, à Pierre Gobert, peintre du roi en son académie, absent, représenté par Jean Gobert, maître peintre, son frère, demeurant place du Palais-Royal, d'une maison sise au village d'Arcueil, dans la ruelle de Cachan, consistant en bâtiments, cours et jardins, et d'une pièce de terre de dix arpents close de murs, située derrière le jardin, au lieudit Les Garennes-du-Plessis, moyennant 2.600 livres à valoir sur les sommes dues à l'acquéreur par le vendeur [800 livres de principal, les intérêts, frais et dépens (non chiffrés), et 2.500 livres payées des deniers dudit Gobert à Bernard Lesmery, officier du duc d'Orléans, pour le rachat de 125 livres de rente sur ledit Moreau]; Jean Gobert, audit nom, tient quitte ledit Moreau de ce qui excède les 2.600 livres., 24 septembre 1707 - 14 octobre 1707; MC/ET/IX/570
      À la suite: 1707, 14 octobre. Ratification de l'acte de vente par Pierre Gobert, demeurant place du Palais-Royal.
      Documents du Minutier central concernant l'histoire de l'art (1700-1750), par Mireille Rambaud, tome II [études I à X, soit 2357 actes], Paris, Archives nationales, 1971, p. 341 (instrument de recherche imprimé dématérialisé, certaines notices sont plus détaillées dans la version intégrale accessible en ligne par la rubrique 'Autres instruments de recherche', voir contexte dans le Plan d’orientation général - Notaires de Paris, guides thématiques du Minutier).
    - Rousseau (François) maître doreur rue de la Feronnerie § Constitution, 20 octobre 1707; MC/ET/IX/570
      constitution de rente; Rousseau, François
    - Cresson (Antoine) maître menuisier rue de Cléry § bail à .., 21 octobre 1707; MC/ET/IX/570
      bail; Cresson, Antoine
    - Gronard (Gabriel), marchand orfèvre, rue des Gravilliers § Nomination de procureur, 26 octobre 1707; MC/ET/IX/570
      nomination; Gronard, Gabriel
    - Léger (François) maître maçon rue du Vertbois § Obligation, 6 novembre 1707; MC/ET/IX/570
      obligation; Léger, François
    - Wallet (Jean) maître doreur rue des Fossés Montmartre § Constitution, 14 novembre 1707; MC/ET/IX/570
      constitution de rente; Wallet, Jean
    - Ravinet (Claude), maître menuisier à Paris § Comparution, 26 novembre 1707; MC/ET/IX/570
      comparution; Ravinet, Claude
    - Rousset (Jean) maître coffretier bahutier rue Saint-Honoré § Renonciation, 29 novembre 1707; MC/ET/IX/570
      Rousset, Jean
    - Constitution par le prévôt des marchands et les échevins de Paris, de 68 livres de rente, au profit de Philippe Jouet, architecte maître maçon, moyennant 1.224 livres., 20 décembre 1707; MC/ET/IX/570
      La quittance du trésor royal en date du 25 novembre 1707 est jointe.
    - Hannier (Jean), marchand orfèvre joaillier, rue des Arcis § Constitution, 20 décembre 1707; MC/ET/IX/570
      constitution de rente; Hannier, Jean
    - Constitution par le prévôt des marchands et les échevins de Paris, de 50 livres de rente sur les aides et gabelles, au profit de Pierre Gobert, moyennant 900 livres. - La quittance du garde du trésor royal, en date du 25 novembre 1707, est jointe., 20 décembre 1707 - 4 septembre 1714; MC/ET/IX/570
      En marge du contrat: 1710, 7 octobre. Mention de la réduction de la rente à 45 livres.
      1714, 4 septembre. Mention du remboursement.
  - Minutes. 1708, janvier - 1708, avril, janvier 1708 - avril 1708; MC/ET/IX/571
    - Quoniam (Mathurin) maître sculpteur rue du Four § Quittance, 18 janvier 1708; MC/ET/IX/571
      quittance; Quoniam, Mathurin
    - Quittance. Antoine Mahieu. D. Maître à danser des pages du Roi en sa Grande Écurie à Versailles., 26 février 1708; MC/ET/IX/571
      quittance; Versailles (Yvelines); Mahieu, Antoine; enseignant; danseur
    - Quatrehomme (Jean), menuisier, rue de la Lanterne § Quittance, 24 avril 1708; MC/ET/IX/571
      quittance; Quatrehomme, Jean
    - Quittance à sa femme par Charles Varin, maître à danser à Paris., 27 février 1718; MC/ET/IX/571
      quittance; Valois, François; enseignant; danseur
  - Minutes. 1708, mai - 1708, août, mai 1708 - août 1708; MC/ET/IX/572
    - Lequin (Barthélemy), marchand orfèvre, rue de Bucy § Constitution, 2 mai 1708; MC/ET/IX/572
      constitution de rente; Lequin, Barthélemy
    - Rousseau (François) maître doreur rue de la Ferronnerie § Constitution 2 actes, 10 mai 1708; MC/ET/IX/572
    - Pelé (Pierre) maître cartier rue de la Verrerie § Apprentissage, 14 mai 1708; MC/ET/IX/572
      contrat d'apprentissage; Pelé, Pierre
    - Pelé (Pierre) maître cartier rue de la Verrerie § bail, 21 mai 1708; MC/ET/IX/572
    - Gobin (Alexis) maître doreur rue de la Verrerie § Constitution, 21 juin 1708; MC/ET/IX/572
      Gobin, Alexis
    - Tardif (François) maître potier d'étain rue Saint-Martin § Constitution, 5 juillet 1708; MC/ET/IX/572
    - Collin (Michel) marchand fayencier rue de la Savonnerie § Transport de bail, 24 juillet 1708; MC/ET/IX/572
      bail; Collin, Michel
    - Bonnart (Louis) marchand fayancier rue Saint-Honoré § transport de bail, 24 juillet 1708; MC/ET/IX/572
      bail; Bonnart, Louis
    - Gobin (Alexis) maître doreur rue de la Verrerie § Constitution, 31 juillet 1708; MC/ET/IX/572
  - Minutes. 1708, septembre - 1708, décembre, septembre 1708 - décembre 1708; MC/ET/IX/573
    - Guibourget (Jean François) ébéniste Enclos Saint-Jean de Latran § bail, 6 juin 1708; MC/ET/IX/573
      bail; Guibourget, Jean François
    - Gobin (Alexis) maître doreur rue de la Verrerie § Constitution, 1er septembre 1708; MC/ET/IX/573
    - Maigret (Nicolas) maître maçon rue Frepillon § Arrêt de compte, 7 octobre 1708; MC/ET/IX/573
      Maigret, Nicolas
    - Charpentier (Jean), marchand orfèvre, à Chalons-en-Champagne § Vente, 7 octobre 1708; MC/ET/IX/573
      acte de vente; Charpentier, Jean
    - Constitution par le prévôt des marchands et les échevins de Paris, de 75 livres de rente sur les aides et gabelles, au profit de Nicolas Varin, absent, représenté par Louis Béranger, bourgeois de Paris, demeurant rue du Renard, moyennant 1.350 livres., 25 octobre 1708 - 18 décembre 1715; MC/ET/IX/573
      La quittance du garde du trésor royal, en date du 30 juin 1708, est jointe.
      À la suite: Mention de la réduction de la rente à 67 livres 10 sols.
      1715, 18 décembre. Mention du remboursement.
    - Fauvel (François) maître maçon rue de la Mortellerie § Quittance, 11 novembre 1708; MC/ET/IX/573
      quittance; Fauvel, François
    - Rousseau (François) maître doreur rue de la Feronnerie § Constitution, 13 novembre 1708; MC/ET/IX/573
    - Constitution par les mêmes (voir à la date du 25 octobre 1708) au profit dudit Varin, entre les mains dudit Béranger, de 50 livres de même rente, moyennant 700 livres. - La quittance du garde du trésor royal, en date du 31 octobre 1708, est jointe., 14 décembre 1708 - 18 décembre 1715; MC/ET/IX/573
      À la suite: 1710, 22 novembre. Mention de la réduction de la rente à 35 livres.
    - Pelé (Pierre) maître cartier rue de la Verrerie § Mariage de la fille de .., 25 novembre 1718; MC/ET/IX/573
      contrat de mariage; Pelé, Pierre
  - Minutes. 1709, janvier - 1709, avril, janvier 1709 - avril 1709; MC/ET/IX/574
    - Brion (Robert) maçon rue des Lombards § Mariage de .., 28 janvier 1709; MC/ET/IX/574
      contrat de mariage; Brion, Robert
    - Duré (Claude), maître peintre et Sculpteur, rue de Montmorency § Quittance de la Veuve de .., 4 février 1709; MC/ET/IX/574
    - Negrier Blanchet (Gabriel) maçon à Villiers-sur-Marne § Mariage de la fille de..., 6 février 1709; MC/ET/IX/574
      contrat de mariage; Negrier Blanchet, Gabriel
    - Belin (François Charles) marchand potier d'étain rue Saint-Antoine § Don mutuel, 6 février 1709; MC/ET/IX/574
      donation; Belin, François Charles
    - Titon (François) maçon Villiers-sur-Marne § Mariage de .., 6 février 1709; MC/ET/IX/574
      contrat de mariage; Titon, François
    - Martinot (sieur) horloger à Paris pendule faite par .. § Inventaire - Antoinette de Fontaine, 7 mars 1709; MC/ET/IX/574
    - Chaudron (Pierre) maître sculpteur rue de la Tissanderie § bail à .., 11 mars 1709; MC/ET/IX/574
      bail; Chaudron, Pierre
    - Rousset (Jean) maître coffretier malletier rue Saint-Honoré § Inventaire après décès de .., 13 mars 1709; MC/ET/IX/574
      inventaire; Rousset, Jean
    - Grégoire (Alexis), orfèvre du Grand prieur de France, enclos du Temple § Renonciation, 16 mars 1709; MC/ET/IX/574
      renonciation; Grégoire, Alexis
    - Testament et inventaire (seulement des titres et des papiers) de Charles Machaut, chevalier de Saint Louis, gouverneur des Iles d'Amérique, 12 avril 1709 - 15 avril 1709; MC/ET/IX/574
      Étrangers en France, Français à l'étranger et aux colonies, XVIe-XIXe siècle (env. 1.000 actes), par le personnel du Minutier,1950-2000 (fichier papier entièrement dématérialisé; voir contexte dans le Plan d’orientation général - Notaires de Paris, guides thématiques du Minutier).
      inventaire; Amérique; Antilles; Machaut, Charles (chevalier de Saint Louis)
    - Procuration donnée par Pierre Lemaistre, architecte des bâtiments du roi, demeurant rue des Poulies, à Guillaume Blanchard, avocat au parlement, lui conférant pouvoir de toucher toutes les sommes qui lui sont dues, de quelque provenance qu'elles soient, et de procéder en son nom à toutes actions utiles., 23 avril 1709; MC/ET/IX/574
  - Minutes. 1709, mai - 1709, août, mai 1709 - août 1709; MC/ET/IX/575
    - Quillet (Michel), maître menuisier à Valognes § Procuration et 6 mai - amortissement, 13 mai 1709; MC/ET/IX/575
      procuration; Quillet, Michel
    - Taupin (Jean) maître fondeur rue des Arcis § Consentement, 12 juillet 1709; MC/ET/IX/575
      Taupin, Jean
    - Gremont (Nicolas), maître peintre et sculpteur, rue de la Mortellerie § Procuration, 14 juillet 1709; MC/ET/IX/575
      procuration; Gremont, Nicolas
    - Amet (Christophe) maçon rue de la Croix § brevet d'obligation, 21 juillet 1709; MC/ET/IX/575
      obligation; Amet, Christophe
    - Dubault (Jean) maître coffretier au bout du Pont Saint-Michel § Société, 20 août 1709; MC/ET/IX/575
      Dubault, Jean
    - Rioll (Nicolas) maître coffretier à Dunkerque § Société, 20 août 1709; MC/ET/IX/575
      Rioll, Nicolas
  - Minutes. 1709, septembre - 1709, décembre, septembre 1709 - décembre 1709; MC/ET/IX/576
    - Gigot (Simon) maçon à Louvres au Parisis § Arrêt de compte, 26 septembre 1708; MC/ET/IX/576
      Gigot, Simon
    - Hersant (Christophle) coffretier malletier du Roi rue Planche-Mibray § Declaration de la veuve de .., 18 septembre 1709; MC/ET/IX/576
      déclaration; Hersant, Christophe
    - Thibault (Marc), maître menuisier, rue Saint-Bon § Procuration, 18 septembre 1709; MC/ET/IX/576
      procuration; Thibault, Marc
    - Guibourget (Jean) ébéniste Enclos Saint-Jean de Latran § Vente, 9 octobre 1709; MC/ET/IX/576
      acte de vente; Guibourget, Jean
    - François (Pierre), marchand orfèvre joaillier, quai Pelletier § Bail à .., 30 octobre 1709; MC/ET/IX/576
      bail; François, Pierre
    - Gannay (Louis) doreur rue Jean Pinmollet § Certificat, 10 novembre 1709; MC/ET/IX/576
      Gannay, Louis
    - Girard (Jean Louis) maître menuisier rue des Arcis § Mariage de sa belle-fille, 11 novembre 1709; MC/ET/IX/576
      contrat de mariage; Girard, Jean Louis
    - Guibourget (Jean François) ébéniste Enclos Saint-Jean de Latran § Constitution, 12 novembre 1709; MC/ET/IX/576
    - Lhéritier (Silvain) maçon Chatenay-sous-Bagneux § Vente, 6 décembre 1709; MC/ET/IX/576
      acte de vente; Lhéritier, Silvain
    - Dusable (Pierre) maître maçon rue Marivaux § Quittance, 19 décembre 1709; MC/ET/IX/576
      quittance; Dusable, Pierre
    - Vente par Pierre Lemaistre le jeune, demeurant rue Neuve-des-Petits-Champs, à Guillaume Blanchard, avocat au parlement, demeurant rue Neuve-Saint-Merri, de 400 livres de rente au principal de 8.000 livres, à prendre sur 750 livres de rente au principal de 15.000 livres, faisant partie de 1.200 livres de rente sur les aides et gabelles, au principal de 2 4.000 livres, constituées par le prévot des marchands et les échevins de Paris, au profit de Charles, comte de La Mothe-Houdancourt, maréchal des camps et armées du roi et gouverneur de Bergues, et de sa femme; les 750 livres de rente appartiennent à Pierre Lemaistre en vertu du transport qui lui en a été fait par la comtesse de La Mothe-Houdancourt, tant en son nom que comme procuratrice de son mari, devant Marchand et Bellanger, le 29 septembre 1709; la vente des 400 livres de rente est faite moyennant 8.000 livres, dont quittance., 27 décembre 1709; MC/ET/IX/576
      Documents du Minutier central concernant l'histoire de l'art (1700-1750), par Mireille Rambaud, tome II [études I à X, soit 2357 actes], Paris, Archives nationales, 1971, p. 114 (instrument de recherche imprimé dématérialisé, certaines notices sont plus détaillées dans la version intégrale accessible en ligne par la rubrique 'Autres instruments de recherche', voir contexte dans le Plan d’orientation général - Notaires de Paris, guides thématiques du Minutier).
  - Minutes. 1710, janvier - 1710, mars, janvier 1710 - mars 1710; MC/ET/IX/577
    Attention: certains actes ont été constatés manquants
    - Contrat de mariage entre Jacques Adam et Marie Louise Guerin., 6 janvier 1710
      Attention: l'original de l'acte est manquant.
      Mention dans le répertoire du notaire coté:
      MC/RE/IX/5
      contrat de mariage; Adam, Jacques; Guerin, Marie Louise
    - Tripart (Claude), marchand orfèvre joaillier, quai des Orfèvres § Délaissement, 17 janvier 1710; MC/ET/IX/577
      cession; Tripart, Claude
    - Mensnier (Nicolas) maître doreur sur cuivre rue des Mauvais Garçons § Consentement, 19 janvier 1710; MC/ET/IX/577
      Mensnier, Nicolas
    - Contrat de mariage entre Nicolas Lemoyne, bourgeois de Paris, fils de défunts Jean Lemoyne, peintre ordinaire des bâtiments du roi, et Françoise Delens, demeurant rue Maubuée, et Catherine Pouyadon, fille de défunt Jean Pouyadon. musicien du roi et de la reine, et de Catherine Gachet, demeurant rue Neuve-Saint-Merri., 22 janvier 1710 - 20 janvier 1711; MC/ET/IX/577
      Régime matrimonial: communauté. - Dot: 900 livres, à savoir 300 livres que la dame Pouyadon promet de donner à sa fille la veille du mariage (100 livres en vêtements et linge et 200 livres en quatre versements trimestriels de 50 livres, à compter du jour du mariage, et 600 livres provenant des gains et épargnes de la future (meubles, linge, vêtements). - Douaire: 1.000 livres.
      À la suite: 1711, 20 janvier. Quittance par Nicolas Lemoyne et Catherine Pouyadon, sa femme, demeurant rue de Jouy, à la veuve de Jean Pouyadon, de 300 livres; en outre, ledit Lemoyne donne quittance à sa femme de 300 livres, en meubles, linge et vêtements provenant de ses gains et épargnes, soit la moitié qui restait à fournir des 600 livres promises aux termes du contrat.
      Documents du Minutier central concernant l'histoire de l'art (1700-1750), par Mireille Rambaud, tome II [études I à X, soit 2357 actes], Paris, Archives nationales, 1971, p. 323 (instrument de recherche imprimé dématérialisé, certaines notices sont plus détaillées dans la version intégrale accessible en ligne par la rubrique 'Autres instruments de recherche', voir contexte dans le Plan d’orientation général - Notaires de Paris, guides thématiques du Minutier).
    - LEMOYNE (Jean), peintre, ordinaire des bâtiments du roi § Mariage entre Nicolas LEMOYNE, bourgeois de Paris, fils de défunt .., et Catherine POUYADON, fille de défunt Jean François POUYADON, musicien du roi et de la reine, 22 janvier 1710; MC/ET/IX/577